【裁判字號】    90,整,9
【裁判日期】    951031
【裁判案由】    公司重整
【裁判全文】
臺灣臺北地方法院民事裁定                 90年度整字第9號
聲  請  人
即債務人    麥瑟半導體股份有限公司
法定代理人
即重整人    丁○○
            乙○○
            丙○○
相  對  人
即債權人    利碟股份有限公司
法定代理人  甲○○
上列當事人間因麥瑟半導體股份有限公司重整事件，異議人就相
對人申報之債權提出異議，本院裁定如下：
    主  文
異議駁回。
    理  由
一、按「對公司之債權，在重整裁定前成立者，為重整債權；其
    依法享有優先受償權者，為優先重整債權；其有抵押權、質
    權或留置權為擔保者，為有擔保重整債權；無此項擔保者，
    為無擔保重整債權；各該債權，非依重整程序，均不得行使
    權利；公司重整完成後，有左列效力：一、已申報之債權未
    受清償部分，除依重整計畫處理，移轉重整後之公司承受者
    外，其請求權消滅；未申報之債權亦同」，公司法第296條
    第1項、第311條第1項第1款定有明文。次按「重整監督人，
    於權利申報期間屆滿後，應依其初步審查之結果，分別製作
    優先重整債權人、有擔保重整債權人、無擔保重整債權人及
    股東清冊，載明權利之性質、金額及表決權數額；法院審查
    重整債權及股東權之期日，重整監督人、重整人及公司負責
    人，應到場備詢，重整債權人、股東及其他利害關係人，得
    到場陳述意見。有異議之債權或股東權，由法院裁定之；重
    整債權人，應提出足資證明其權利存在之文件，向重整監督
    人申報。經申報者，其時效中斷；未經申報者，不得依重整
    程序受清償」，公司法第298條第1項前段、第299條第1項、
    第2項、第297條第1項亦分別定有明文。重整監督人依公司
    法第298條第1項規定，於權利申報期間屆滿後為初步審查，
    僅得就已申報之債權是否再重整裁定前成立者及其評價額是
    否相當，予以審查，並作適當之分類，分別製作債權人清冊
    向法院聲報；縱認債權人聲報之債權不得依重整程序行使權
    利，或其評價額不相當，雖可表明其審查之意見，惟仍應予
    列入債權人清冊。倘重整監督人不將已申報之債權列入債權
    人清冊，應由法院本其監督權，命重整監督人改編債權人清
    冊，依同法第298條規定之程序辦理。尚非得以重整監督人
    未將重整債權列入債權人清冊，自認其有異議而逕依同法第
    299條第2項規定予以裁定（最高法院89年度台抗字第18號裁
    定參照）。又法院就有異議之債權為裁定，其本身本無確定
    實體法上私權之效力。利害關係人就法院前揭裁定之結果如
    有爭執，應於前項裁定送達後20日內提起確認之訴（公司法
    第299條第3項參照）。
二、聲明意旨略以：相對人於民國（下同）91年7月8日至12日向
    重整監督人申報債權，所申報對聲明異議人無擔保債權計美
    金372,500元（合新台幣12,717,150元），與聲明異議人無
    關。依據聲明異議人新獲之89年間與相對人簽屬之協議書，
    經查，聲明異議人係受第三人美國Media Group所託，向相
    對人聯絡及代為採購光碟片，並未收取相對人及美國Media
    Group任何手續費及利潤，所有品質由相對人負責，相對人
    出貨之全額貨款悉由美國Media Group支付之，相對人、聲
    明異議人及美國Media Group等三方定有協議書可稽。惟美
    國Media Group收到相對人光碟片後，至今未支付相對人或
    聲明異議人貨款。依上開三方協議書可知，聲明異議人與美
    國Media Group及相對人實為代理關係，所生之法律關係依
    法應歸於本人，是本件相對人應對向其出貨之美國Media Gr
    oup追索貨款，而與聲明異議人無涉。為此聲明異議，盼獲
    裁定為相對人申報之債權12,717,150元應予以剔除等語。
三、經查，相對人（即債權人）於91年7月10日申報對重整公司
    麥瑟半導體股份有限公司無擔保債權，計有貨款債權美金
    372,500元（合新台幣12,717,150元），有相對人提出之訂
    單及發票等件影本為證，揆諸首開說明，核屬本件重整裁定
    前成立之債權。至聲明異議人雖稱伊係受美國Media Group
    所託，向相對人聯絡及代為採購光碟片，並未收取相對人及
    美國Media Group任何手續費及利潤，有三方協議書為證，
    是相對人應對向其出貨之美國Media Group追索貨款，與聲
    明異議人無涉云云。惟聲明異議人是否代理美國Media Grou
    p與相對人訂立買賣契約？契約效力應否歸屬於美國Media G
    roup與相對人之間，而與聲明異議人無涉？事涉實體問題，
    依首開說明，應另以訴訟主張，予以確定，本院尚不得就實
    體事項予以審酌。從而，本件聲明異議人主張相對人對於聲
    明異議人之債權不存在，請求剔除相對人申報之貨款債權美
    金372,500元（新台幣12,717,150元）乙節，本院礙難准許
    ，爰諭知如主文所示。
四、依公司法第299條第2項、非訟事件法第16條，裁定如主文。
中    華    民    國    95    年    10    月    31    日
                    民事第五庭法      官  陶亞琴
以上正本係照原本作成。
如不服本裁定應於送達後10日內向本院提出抗告狀，並繳納抗告
費。
中    華    民    國    95    年    10    月    31    日
                              法院書記官  吳芳玉


司法院資訊處製作；財團法人民間司法改革基金會備份。
